臺灣臺北地方法院民事簡易判決
111年度北簡字第4060號
原      告  亞洲資產管理有限公司

法定代理人  徐采湄
訴訟代理人  簡榮宗律師
複代理人    簡宏文
訴訟代理人  王智灝律師
            蔡明秀律師
被      告  三宅一秀空間創藝有限公司


法定代理人  郁琇琇
訴訟代理人  高宏銘律師
複代理人    吳承諺律師
上列當事人間請求返還承攬報酬事件，本院於民國111年5月13日
言詞辯論終結，判決如下：
　　主　　　文
被告應給付原告新臺幣44,570元，及自民國111年1月29日起至清
償日止，按年息百分之5計算之利息。
原告其餘之訴駁回。
訴訟費用新臺幣2,870元，由被告負擔其中新臺幣488元，餘由原
告負擔。
本判決第一項得假執行。被告如以新臺幣44,570元為原告預供擔
保後，得免為假執行。
原告其餘假執行之聲請駁回。
　　事實及理由
一、原告起訴主張略以：被告於民國110年1月7日與原告就新北
    市○○區○○街00號29樓住宅以及新北市○○區○○路0段000號27樓
    辦公室分別簽訂總價為新臺幣（下同）182,700元、151,200
    元之設計合約（下稱系爭二合約），原告依約於110年1月13
    日分別匯款120,960元、146,160元至被告帳戶。被告雖於11
    0年3月10日提供前開住宅與辦公室設計圖照片予原告，惟被
    告設計與原告前開住宅與辦公室之實際格局有顯著落差，不
    具備雙方約定之品質，雖經被告修補仍不符雙方約定，原告
    無從據以施工，被告之給付顯有重大明顯瑕疵，原告自得解
    除契約，並請求被告返還報酬，爰依承攬契約之法律關係請
    求等語，並聲明：被告應給付原告267,120元，即自110年1
    月13日起至清償日止，按年息5%計算之利息，並願供擔保，
    請准宣告假執行。
二、被告則以：原告並未舉證證明其所謂之重大設計瑕疵，且被
    告已依約提供設計圖面予原告，已完成承攬工作。況兩造於
    110年5月間已就本件系爭二合約達成終止契約之和解合意，
    約定由被告退還44,570元予原告而結案，原告應受和解契約
    拘束等語，資為抗辯，並聲明：原告之訴駁回。
三、得心證之理由：
(一)原告主張兩造於110年1月7日就新北市○○區○○街00號29樓住
    宅以及新北市○○區○○路0段000號27樓辦公室分別簽訂總價為
    182,700元、151,200元之設計合約，原告依約於110年1月13
    日分別匯款120,960元、146,160元至被告帳戶等情，業據原
    告提出設計合約、匯款明細等件影本為證（卷第25-29頁）
    ，且為被告所不爭執，自堪信為真實。
(二)按和解，如當事人以他種之法律關係或以單純無因性之債務
    約束等，替代原有之法律關係而成立者，為屬於創設性之和
    解；倘以原來而明確之法律關係為基礎而成立和解時，則屬
    認定性之和解。故以原來明確之法律關係為基礎而成立之和
    解，既僅有認定效力，債權人自非不得依原來之法律關係再
    訴請債務人給付，祇法院不得為與和解結果相反之認定而已
    （最高法院105年度台上字第1638號判決意旨參照）。原告
    另主張被告提出之設計圖不具約定之品質，雖經修補仍不能
    達契約約定，因此解除承攬契約，並請求被告返還已給付價
    金等情，為被告所否認，並以上揭情詞置辯。經查，由被告
    提出之兩造間於110年5月19日至25日之Line對話紀錄觀之，
    原告法定代理人於上開對話中與被告討論終止系爭二合約之
    結算金額，經被告以Line提出終止協議書檔案，並稱將於下
    週二將用印後之協議書快遞給原告用印，原告法定代理人回
    覆稱可以，並於未收到協議書時提醒被告尚未收到該終止協
    議書，且詢問被告何時匯款，稱這算是雙方合約和解等語（
    卷第147-154頁），足見原告已於上開Line對話中同意被告
    提出之終止協議書方案，兩造就系爭二合約已達成終止原契
    約之協議。參以系爭設計案終止協議書載明終止系爭二合約
    ，被告應退給原告之款項為44,570元，且被告於109年5月25
    日、26日先後將系爭設計案終止協議書、已完成之圖面經由
    快遞交付原告法定代理人，亦有設計案終止協議書、成龍快
    遞之交寄及簽收單、支出證明單、統一發票可佐（卷第155-
    163頁），堪認被告所辯兩造已就系爭二承攬合約達成和解
    終止原契約，由被告退還原告44,570元一情，應屬可信，原
    告主張因被告提出之給付有不適用於約定用途之重大明顯瑕
    疵，而於111年1月6日發函解除兩造間之住宅及辦公室設計
    合約云云，自非可採。
(三)綜上，於系爭二合約合意終止後，被告迄未給付原告已受領
    之報酬44,570元，則原告依承攬之法律關係，請求被告給付
    44,570元，及自起訴狀繕本送達翌日時即111年1月29日（卷
    第65頁）起至清償日止按年息5%計算之利息，為有理由，應
    予准許。逾此範圍則屬無據，應予駁回。
四、本件事證已臻明確，兩造其餘攻擊防禦方法，核與本件判決
    結果不生影響，爰不一一論述，併此敘明。
五、本件原告勝訴部分係就民事訴訟法第427條第1項訴訟適用簡
    易程序所為被告敗訴判決，依同法第389條第1項第3款規定
    ，應依職權宣告假執行。並依同法第392條第2項規定，依職
    權宣告被告如以主文第4項所示金額為原告預供擔保後，得
    免為假執行。至原告其餘假執行之聲請，因該部分之訴既經
    駁回，即失所依據，併予駁回。
六、訴訟費用負擔之依據：民事訴訟法第79條。本件訴訟費用額
    ，依後附計算書確定如主文所示之金額。
中　　華　　民　　國　　111 　年　　5 　　月　　27　　日
　　　　　　　　　臺灣臺北地方法院臺北簡易庭
　　　　　　　　　　　　　　　法　官　蔡玉雪
以上為正本係照原本作成。
如不服本判決，應於判決送達後20日內向本庭提出上訴狀，並按
他造當事人之人數附繕本；如委任律師提起上訴者，應一併繳納
上訴審裁判費。
中　　華　　民　　國　　111 　年　　5 　　月　　27　　日
　　　　　　　　　　　　　　　書記官　陳黎諭
計   算   書：
項　　　　目 金額（新臺幣） 備　　註 第一審裁判費 2,870元 原告部分勝訴，故訴訟費用中488元由被告負擔，其餘2,382元由原告負擔。 合　　　　計 2,870元